【裁判字號】    92,易,20
【裁判日期】    920206
【裁判案由】    傷害
【裁判全文】
臺灣臺南地方法院刑事判決                            九十二年度易字第二號
    公  訴  人  臺灣台南地方法院檢察署檢察官
    被      告  丙○○  男  二.
    被      告  甲○○  男  二.
右列被告因傷害案件，經檢察官提起公訴（九十一年度偵字第一一七八一號），本院
判決如左：
    主  文
丙○○、甲○○共同傷害人之身體，各處拘役貳拾日，如易科罰金，均以參佰元折算
壹日。
    事  實
一、丙○○、甲○○二人為學生，於民國九十一年四月二十日凌晨一時許，在臺南市
    ○○○路一段二一六號黃金拍檔ＫＴＶ一０一包廂飲酒作樂，因乙○○酒後執意
    進入丙○○、甲○○唱歌之前述包廂內，而甲○○因不勝酒力於該包廂內睡覺，
    乙○○遂誤以為甲○○不願搭理伊，乃拿起行動電話欲叫人前來該包廂內興師問
    罪，丙○○在旁見氣氛不佳，就拉起陳錦信欲離開該包廂，然乙○○此時則拉住
    甲○○不放，丙○○、甲○○、乙○○三人遂於該包廂內發生拉扯扭打，丙○○
    、甲○○乃基於傷害他人身體之犯意聯絡，聯手毆打乙○○數下，致乙○○受有
    「頭部外傷、顏面挫傷、左胸背挫傷」等傷害。
二、案經乙○○訴由臺南市警察局第一分局報請台灣台南地方法院檢察署檢察官偵查
    起訴。
    理  由
一、訊據被告丙○○坦承於上開時、地與乙○○因敬酒而發生爭執，進而與乙○○發
    生互毆等情不諱，核與被害人乙○○指訴情節相符。另被告甲○○於本院審理中
    雖辯稱：當時伊在睡覺，不知有無打乙○○云云，然查被告二人與乙○○如何發
    生扭打等情，業據同案被告丙○○於警偵訊及本院審理中供述明確，此外，復有
    乙○○之醫院診斷證明書一紙附卷可稽，顯見乙○○之傷確係因與被告二人互毆
    所造成，被告甲○○所辯乃卸責之詞，不足採信。本案事證明確，被告丙○○、
    甲○○二人傷害罪行堪予認定。
二、核被告丙○○、甲○○二人所為，均係犯刑法第二百七十七條第一項之傷害罪。
    被告丙○○與甲○○二人之犯行，顯有犯意聯絡，行為分擔，應論以共同正犯。
    爰審酌被告二人因細故即毆打被害人，固有可議之處，然被害人本身不知約束自
    己行為亦為本案發生之原因，雙方均有過錯等一切情狀，量處如主文所示之刑，
    並諭知易科罰金折算標準，以資懲儆。
據上論斷，應依刑事訴訟法第二百九十九條第一項前段，刑法第二十八條、第二百七
十七條第一項、第四十一條第一項前段，罰金罰鍰提高標準條例第一條前段、第二條
，判決如主文。
本案經檢察官張婉寧到庭執行職務。
中      華      民      國      九十二      年    二    月    六      日
                              臺灣臺南地方法院刑事第六庭
                                      法  官  石家禎
右正本證明與原本無異。
如不服本判決應於送達後十日內向本院提出上訴狀。
                                      書記官  凌昇裕
中      華      民      國      九十二      年    二    月    六      日
附錄本案論罪科刑法條全文：
刑法第二百七十七條第一項：傷害人之身體或健康者，處三年以下有期徒刑、拘役或
                          一千元以下罰金。


司法院資訊處製作；財團法人民間司法改革基金會備份。
